臺灣高等法院高雄分院刑事裁定        100年度交抗字第195號
抗  告  人
即受處分人  黃俊雄
上列抗告人因違反道路交通管理處罰條例事件聲明異議案件，不
服臺灣高雄地方法院中華民國100 年7 月11日裁定（100 年度交
聲字第668 號），提起抗告，本院裁定如下：
    主  文
抗告駁回。
    理  由
一、抗告意旨略以：抗告人即受處分人黃俊雄（下稱受處分人）
    於民國100 年1 月25日14時20分許，騎乘GF9 －815 號輕型
    機車行經高雄市○○路與復興路口，並無闖紅燈之違規行為
    ，亦無闖紅燈之照片及影片可佐證，員警之舉發及高雄市政
    府交通局之裁決顯有錯誤，原審裁定駁回受處分人之異議即
    有不當。
二、按汽車駕駛人，行經有燈光號誌管制之交岔路口闖紅燈者，
    處1,800 元以上5,400 元以下罰鍰；汽車駕駛人有道路交通
    管理處罰條例第53條之情形者，除依原條款處罰鍰外，並記
    違規點數3 點；道路交通管理處罰條例第53條第1 項及第63
    條第1 項第3 款分別定有明文。
三、經查：
    (一)受處分人於100 年1 月25日14時20分許，騎乘GF9 －815
      號輕型機車行經有燈光號誌管制之高雄市○○路與復興路
      交叉路口，經警員張松源舉發闖紅燈，並經高雄市政府交
      通局裁決罰鍰新台幣（下同）1 千800 元及記違規點數3
      點之事實，有高雄市政府警察局高市警交字第B00000000
      號舉發違反道路交通管理事件通知單、高雄市政府交通局
      高市交裁字第裁32-B00000000號違反道路交通管理事件裁
      決書在卷可稽，首堪認定。
    (二)受處分人雖否認有行經有燈光號誌管制之交岔路口闖紅燈
      違規行為，然證人即舉發警員張松源於原審審理中已結證
      稱其當時與副所長一起沿高雄市○○街由西向東執行巡邏
      勤務，適到達高雄市○○路口前之大林電子商店前，發現
      受處分人由高雄市○○街東向西行駛至復興路口闖紅燈，
      其與副所長即將受處分人攔下及告知違規行為，取締受處
      分人時該交岔路口還是紅燈，副所長也有請受處分人回頭
      看，受處分人當時有要求是否可以舉發較輕微之違規法條
      等語明確；再衡諸一般常情，證人即警員張松源係依法執
      行公務之人員，本身受有行政懲處責任之監督，其與受處
      分人素不相識，並無仇隙，當無惡意誣指有違規行為而予
      以舉發之可能，且證人即警員張松源復到庭依法具結後作
      證，更係以刑事責任擔保其證言之真實性，受處分人倘無
      違規行為，證人即警員張松源豈有甘冒自身觸犯偽證罪之
      風險而栽贓之理？此外，復無任何證據足佐員警張松源有
      舉發不實之情事，證人即警員張松源證述情節，應堪採信
      。至員警張松源於舉發時固無拍照存證，然警員張松源係
      於執行巡邏之際偶然發現受處分人有闖紅燈之違規行為而
      予以攔停舉發，且闖紅燈屬「稍縱即逝」之違規行為，實
      難強令警員張松源及時將違規行為拍照，自不得因警員張
      松源未有拍照存證，即認受處分人無闖紅燈違規行為。另
      員警張松源於原審審理中亦結證稱高雄市○○路與復興路
      口監視器之當時錄影畫面已經遭覆蓋，且該路口監視器亦
      無從照到交通號誌等語，是本件已無從調閱高雄市○○路
      與復興路口監視錄影帶查明，但受處分人有闖紅燈之違規
      行為一節，已經員警張松源證述如前，亦不因無路口監視
      錄影，而可認受處分人無闖紅燈違規行為。
    從而，高雄市政府交通局裁決受處分人罰鍰1 千800 元及記
    違規點數3 點，核無違誤；原審裁定駁回受處分人之異議，
    即無不當。受處分人上開抗告意旨，為無理由，應予駁回。
四、據上論結，應依道路交通案件處理辦法第26條、刑事訴訟法
    第412 條，裁定如主文。
中    華    民    國   100    年    8     月    31    日
                    刑事第八庭  審判長法  官  洪兆隆
                                      法  官  張盛喜
                                      法  官  郭玫利
以上正本證明與原本無異。
不得再抗告。
中    華    民    國   100    年    8     月    31    日
                                      書記官  梁美姿